【裁判字號】    97,訴,4870
【裁判日期】    971128
【裁判案由】    毒品危害防制條例
【裁判全文】
臺灣板橋地方法院刑事判決              97年度訴字第4870號
公  訴  人  臺灣板橋地方法院檢察署檢察官
被      告  甲○○
上列被告因違反毒品危害防制條例案件，經檢察官提起公訴（97
年度毒偵字第8041號），被告於準備程序進行中就被訴事實為有
罪之陳述，本院告知被告簡式審判程序之旨，並聽取當事人之意
見後，合議庭裁定由受命法官獨任進行簡式審判程序，本院判決
如下：
    主  文
甲○○施用第一級毒品，處有期徒刑陸月，扣案之注射針筒壹支
沒收；又施用第二級毒品，處有期徒刑肆月。應執行有期徒刑捌
月，扣案之注射針筒壹支沒收。
    事實及理由
一、犯罪事實：
(一)甲○○前因施用毒品案件，經本院以95年度毒聲字第401 號
    裁定送勒戒處所觀察、勒戒後，認有繼續施用毒品之傾向，
    經本院以95年度毒聲字第910 號裁定令入戒治處所施以強制
    戒治，嗣因戒治成效經評估為合格，於民國96年3 月5 日釋
    放出所，並經臺灣板橋地方法院檢察署檢察官於96年3 月26
    日以96年度戒毒偵字第115號為不起訴處分確定。
(二)詎甲○○仍不知悔改，明知海洛因、甲基安非他命分別為毒
    品危害防制條例第2 條第2 項第1 款、第2 款所規定之第一
    級、第二級毒品，依法不得施用、持有，竟於上開強制戒治
    執行完畢釋放後5 年內，分別基於施用第一級、第二級毒品
    之犯意，於97年9 月23日17時許，在臺北縣新莊市○○路30
    5 號「麥當勞」地下室之廁所內，以將第一級毒品海洛因摻
    水注入注射針筒施打於身體、手臂之方式，施用第一級毒品
    海洛因乙次；另於97年9 月22日14、15時許，在臺北縣土城
    市○○路12巷2 號住處，以將第二級毒品甲基安非他命置於
    玻璃球用火燒烤吸聞所生煙霧之方式，施用第二級毒品甲基
    安非他命乙次。嗣於97年9 月23日17時10分許，為警在臺北
    縣新莊市○○路289 號巷口查獲，甲○○隨即帶同警方至臺
    北縣新泰路305 號「麥當勞」地下室之廁所內扣得甲○○所
    有已使用過之注射針筒1 支。經警採集甲○○之尿液檢體送
    驗後，呈嗎啡及甲基安非他命類陽性反應，始獲悉上情。
(三)案經臺北縣政府警察局新莊分局報告臺灣板橋地方法院檢察
    署檢察官偵查起訴，經合議庭裁定以簡式審判程序審理。
二、證據：
(一)被告甲○○於警詢、偵訊及本院、訊問審理時之自白。
(二)臺北縣政府警察局新莊分局偵辦毒品案被移送者姓名及代碼
    對照表及臺灣檢驗科技股份有限公司97年10月13日出具之CH
    /2008/90733號濫用藥物檢驗報告各乙紙。
(三)扣案之注射針筒1支。
三、按海洛因、甲基安非他命分別係毒品危害防制條例第2 條第
    2 項第1 款、第2 款所明定之第一級及第二級毒品，不得非
    法持有、施用。查被告甲○○前因施用毒品案件，經本院以
    95年度毒聲字第401 號裁定送勒戒處所觀察、勒戒後，認有
    繼續施用毒品之傾向，經本院以95年度毒聲字第910 號裁定
    令入戒治處所施以強制戒治，嗣因戒治成效經評估為合格，
    於96年3 月5 日釋放出所，並經臺灣板橋地方法院檢察署檢
    察官於96年3 月26日以96年度戒毒偵字第115 號為不起訴處
    分確定乙節，有臺灣高等法院被告前案紀錄表乙份附卷可按
    ，故而被告於強制戒治執行完畢釋放後5 年內再度分別施用
    第一級及第二級毒品之行為，依毒品危害防制條例第23條第
    2 項規定，係分別犯毒品危害防制條例第10條第1 項、第2
    項之施用第一級毒品及第二級毒品罪。至被告施用第一級及
    第二級毒品前、後之持有第一級及第二級毒品犯行，為其施
    用之高度行為所吸收，均不另論罪。又被告所犯施用第一級
    毒品、第二級毒品各犯行間，犯意各別、罪名有異，應予分
    論併罰。爰審酌被告甲○○曾已因施用毒品案件，經觀察、
    勒戒、強制戒治後，仍未能戒斷其施用毒品之惡習，且漠視
    法令之禁制，故再犯之，惟其施用毒品所生危害，實以自戕
    身心健康為主，對於他人生命、身體、財產等法益，尚無明
    顯而重大之實害，暨犯罪後坦承犯行之態度等一切情狀，分
    別量處如主文所示之刑，並依刑法第51條第5 款之規定，定
    其應執行之刑，以資懲儆。另扣案之注射針筒1 支係被告所
    有，且供本件施用第一級毒品海洛因所用之物，此據被告於
    本院審理時供明無訛，爰依刑法第38條第1 項第2 款之規定
    ，於其所犯施用第一級毒品罪之罪刑宣告項下為沒收之諭知
    。
據上論斷，應依刑事訴訟法第299 條第1 項前段、第273 條之1
第1 項、第310 條之2 、第454 條第1 項，毒品危害防制條例第
10條第1 項、第2 項，刑法第11條前段、第51條第5 款、第38條
第1 項第2 款，判決如主文。
本案經檢察官吳宗光到庭執行職務。
中    華    民    國    97    年    11    月    28    日
                  刑事第十四庭  法  官  鄭燕璘
以上正本證明與原本無異。
如不服本判決，應於判決送達後10日內，向本院提出上訴書狀，
且上訴書狀應敘述具體理由，而上訴書狀未敘述上訴理由者，應
於上訴期間（即自收受判決書之翌日起算10日）屆滿後20日內補
提理由書。
中    華    民    國    97    年    11    月    28    日
                                書記官  陳筱惠
附錄本案論罪科刑法條全文：
毒品危害防制條例第10條：
施用第一級毒品者，處6月以上5年以下有期徒刑。
施用第二級毒品者，處3年以下有期徒刑。


司法院資訊處製作；財團法人民間司法改革基金會備份。
